臺灣臺南地方法院刑事判決
111年度交易字第1184號
公  訴  人  臺灣臺南地方檢察署檢察官
被      告  謝麗眞


上列被告因過失傷害案件，經檢察官提起公訴（111年度偵字第5
579號），本院判決如下：
    主  文
本件公訴不受理。
    理  由
一、公訴意旨如附件起訴書所載。
二、按告訴乃論之罪，告訴人於第一審辯論終結前得撤回其告訴
    ；又告訴經撤回者，應諭知不受理之判決，並得不經言詞辯
    論為之，刑事訴訟法第238條第1項、第303條第3款、第307
    條分別定有明文。告訴人黃俐俐對被告謝麗眞提出告訴之過
    失傷害案件，檢察官認係觸犯刑法第284條前段之過失傷害
    罪，依同法第287條前段之規定，須告訴乃論，茲據告訴人
    具狀撤回告訴，有刑事撤回告訴狀1份可稽，依照首開說明
    ，本件爰不經言詞辯論，逕為諭知不受理之判決。據上論斷
    ，應依刑事訴訟法第303條第3款、第307條，判決如主文。
中　　華　　民　　國　　111 　年　　12　　月　　5 　　日
                  刑事第十一庭  法  官  陳威龍
以上正本證明與原本無異。
如不服本判決應於收受本判決後20日內向本院提出上訴書狀，並
應敘述具體理由。其未敘述上訴理由者，應於上訴期間屆滿後20
日內向本院補提理由書狀（均須按他造當事人之人數附繕本）「
切勿逕送上級法院」。
                                書記官  黃瓊蘭
中　　華　　民　　國　　111 　年　　12　　月　　6 　　日
（附件）　　　　　　　　　
臺灣臺南地方檢察署檢察官起訴書
                                     111年度偵字第5579號
　　被　　　告　謝麗眞 　女　65歲（民國00年0月0日生）
　　　　　　　　　　　　住○○市○○區○○街000巷00號
　　　　　　　　　　　　國民身分證統一編號：Z000000000號
上列被告因過失傷害案件，業經偵查終結，認應提起公訴，茲將
犯罪事實及證據並所犯法條分敘如下：
　　　　犯罪事實
一、謝麗眞於民國111年1月30日19時10分許，駕駛車牌號碼00-0
    000號自用小客貨車，沿臺南市仁德區中山路外側車道由西
    往東方向行駛，行至中山路與文華路3段交岔路口欲右轉時
    ，本應注意車輛行駛至交岔路口時，轉彎車應讓直行車先行
    ，且依當時天候晴、夜間有照明、路面乾燥無缺陷且無障礙
    物、視距良好，並無不能注意之情事，竟疏未注意即貿然右
    轉；適有黃俐俐沿同向騎乘車牌號碼000-0000號普通重型機
    車在謝麗眞後方，亦疏未注意車前狀況，二車遂發生碰撞，
    致黃俐俐人車倒地，受有左臀部挫傷、兩側膝部挫傷等傷害
    。嗣因謝麗眞於肇事後，在未被有偵查犯罪職權之機關或公
    務員發覺前，向前往處理車禍之警員坦承為肇事人，而查知
    上情。
二、案經黃俐俐訴由臺南市政府警察局歸仁分局報告偵辦。
　　　　證據並所犯法條
一、證據清單及待證事實：
編號 證據名稱 待證事實 1 被告謝麗眞於警詢時及偵查中之供述 被告於上開時、地，駕駛車牌號碼00-0000號自用小客貨車欲右轉，後遭告訴人黃俐俐所騎乘前揭車輛自右後方撞擊之事實。 2 告訴人黃俐俐於警詢時及偵查中之具結證述 告訴人於上開時、地，騎乘車牌號碼000-0000號普通重型機車在被告車輛右後方，因被告車輛右轉彎，致其撞擊被告車輛後人車倒地，因而受有犯罪事實欄所載傷勢之事實。 3 道路交通事故調查報告表㈠㈡各1份、道路交通事故現場圖1份、交通事故談話紀錄表2份、現場暨車損照片共13張 ⒈案發當時天候晴、夜間有照明、路面乾燥無缺陷且無障礙物、視距良好，並無不能注意之情形。 ⒉證明被告與告訴人車輛於交通事故發生時之狀態與現場情況、車損之情形。 4 路口監視錄影光碟1片、監視錄影畫面擷取照片4張  告訴人於上開時、地，騎乘機車在被告右後方，因被告所駕車輛向右偏駛，告訴人所騎機車遂自右後方撞擊被告汽車之事實。 5 台南市立醫院診斷證明書1紙 證明告訴人因本件車禍受有犯罪事實欄所述傷害之事實。 6 臺南市車輛行車事故鑑定會111年6月24日南市交鑑字第1110825031號函暨所附南鑑0000000案鑑定意見書、臺南市政府111年9月5日府交智安字第1111155866號函暨所附臺南市車輛行車事故鑑定覆議委員會南覆0000000案覆議意見書各1份 證明被告轉彎車未讓直行車先行，為肇事主因；告訴人未注意車前狀況，為肇事次因之事實。 
二、按汽車行駛至交岔路口，轉彎車應讓直行車先行，道路交通
    安全規則第102條第1項第7款定有明文。被告係領有合格駕
    駛執照之人，駕車自應注意上述規定，且依當時天候晴、夜
    間有照明、路面乾燥無缺陷且無障礙物，視距良好，並無不
    能注意之情事，竟疏未注意，而發生本件交通事故，顯有過
    失。又本件肇事原因經臺南市車輛行車事故鑑定會、臺南市
    車輛行車事故鑑定覆議委員會鑑定結果，亦認被告轉彎車未
    讓直行車先行，為肇事主因，此有臺南市車輛行車事故鑑定
    會111年6月24日南市交鑑字第1110825031號函暨所附南鑑00
    00000案鑑定意見書、臺南市政府111年9月5日府交智安字第
    1111155866號函暨所附臺南市車輛行車事故鑑定覆議委員會
    南覆0000000案覆議意見書各1份附卷可參，益徵被告就本件
    事故之發生確有過失甚明。再告訴人因而受有犯罪事實欄所
    載傷害之事實，有台南市立醫院診斷證明書1紙在卷可佐，
    足認被告之過失駕駛行為，與上開傷害結果間具有相當因果
    關係，其過失傷害犯嫌，堪予認定。至本件告訴人雖亦有未
    注意車前狀況，而就本件事故之發生與有過失，惟被告仍不
    得以此解免其過失之責，附此敘明。
三、核被告所為，係犯刑法第284條前段之過失傷害罪嫌。又被
    告於肇事後，在未被有偵查犯罪職權之機關或公務員發覺前
    ，向前往處理車禍之警員坦承為肇事人，有臺南市政府警察
    局歸仁分局交通分隊道路交通事故肇事人自首情形紀錄表1
    紙在卷可按，為對於未發覺之罪自首而接受裁判，請依刑法
    第62條前段規定減輕其刑。
四、依刑事訴訟法第251條第1項提起公訴。
　　此　致
臺灣臺南地方法院
中　　華　　民　　國　 111　　年　　9 　　月　　28　　日
                              檢察官  張  芳  綾
本件證明與原本無異
中　　華　　民　　國　 111　　年　　10　　月　　14　　日
                              書記官  李  俊  頴
附錄所犯法條：
中華民國刑法第284條
因過失傷害人者，處 1 年以下有期徒刑、拘役或 10 萬元以下
罰金；致重傷者，處 3 年以下有期徒刑、拘役或 30 萬元以下
罰金。